ACORDAO-COMPLETO-2356745

ACÓRDÃO DE RELAÇÃO

ACÓRDÃO DE RELAÇÃO 3979/2019 ATA 20/2019 - SEGUNDA CÂMARA

Acórdão 3979/2019-TCU-Segunda Câmara
	Os ministros do Tribunal de Contas da União, reunidos em sessão de 2ª Câmara, ACORDAM, por unanimidade, com fundamento nos artigos 1º, inciso V; e 39, inciso I, da Lei 8.443/92, c/c os artigos 1º, inciso VIII; 143, inciso II; e 260, § 5º, do Regimento Interno, em considerar prejudicado, por perda de objeto, o exame dos atos de admissão a seguir relacionados, por força da cessação dos respectivos efeitos financeiros, de acordo com os pareceres emitidos nos autos.
1. Processo TC-Processo 011.199/2019-9 (ATOS DE ADMISSÃO) 
	1.1. Interessados: Gisele Aguiar Coutinho (XXX.941.467-XX) ; Glaucia Silvia Cavalcante (XXX.551.821-XX) ; Jailson Castro de Oliveira (XXX.613.407-XX) ; Joao Carlos de Andrade Pereira (XXX.913.067-XX) ; Juliana Leite da Cunha (XXX.179.927-XX) ; Jurandir Ferreira da Silva (XXX.128.807-XX) ; Keila Mara Ribeiro da Silva Ferreira (XXX.502.307-XX) ; Kely Bazzarella Fonseca Colnago (XXX.970.267-XX) ; Leila Maria dos Santos (XXX.694.717-XX) ; Luciana Gomes Perez (XXX.383.307-XX) ; Ludmila Muniz Cagnin Maia (XXX.397.937-XX) ; Luís Guilherme de Oliveira dos Santos (XXX.618.557-XX) ; Marcia Maria Rosa Schiavo (XXX.161.907-XX) ; Marcilio Santos Oliveira (XXX.302.317-XX) ; Marina Sevilha Balthazar dos Santos (XXX.211.377-XX) ; Moises Souza Gonçalves (XXX.930.607-XX) ; Natalia Cristina Cardoso Nunes (XXX.834.467-XX) ; Natalia de Sousa Nascimento (XXX.739.847-XX) ; Patricia Vieira da Silva (XXX.197.717-XX) ; Rafael Azeredo Silva (XXX.977.737-XX) 
	1.2. Órgão/Entidade: Instituto Nacional do Câncer José de Alencar Gomes da Silva
	1.3. Relator: Ministro Aroldo Cedraz
	1.4. Representante do Ministério Público: Procuradora-Geral Cristina Machado da Costa e Silva
	1.5. Unidade Técnica: Secretaria de Fiscalização de Pessoal (SEFIP) .
	1.6. Representação legal: não há.
	1.7. Determinações/Recomendações/Orientações: não há.

Segunda Câmara

Gisele Aguiar Coutinho (XXX.941.467-XX); Glaucia Silvia Cavalcante (XXX.551.821-XX); Jailson Castro de Oliveira (XXX.613.407-XX); Joao Carlos de Andrade Pereira (XXX.913.067-XX); Juliana Leite da Cunha (XXX.179.927-XX); Jurandir Ferreira da Silva (XXX.128.807-XX); Keila Mara Ribeiro da Silva Ferreira (XXX.502.307-XX); Kely Bazzarella Fonseca Colnago (XXX.970.267-XX); Leila Maria dos Santos (XXX.694.717-XX); Luciana Gomes Perez (XXX.383.307-XX); Ludmila Muniz Cagnin Maia (XXX.397.937-XX); Luís Guilherme de Oliveira dos Santos (XXX.618.557-XX); Marcia Maria Rosa Schiavo (XXX.161.907-XX); Marcilio Santos Oliveira (XXX.302.317-XX); Marina Sevilha Balthazar dos Santos (XXX.211.377-XX); Moises Souza Gonçalves (XXX.930.607-XX); Natalia Cristina Cardoso Nunes (XXX.834.467-XX); Natalia de Sousa Nascimento (XXX.739.847-XX); Patricia Vieira da Silva (XXX.197.717-XX); Rafael Azeredo Silva (XXX.977.737-XX)

AROLDO CEDRAZ

não há.

ATOS DE ADMISSÃO (ADS)

Secretaria de Fiscalização de Pessoal (SEFIP).